# 陈版，处置子公司合并报表的处理

提问人：klevin224711 时间：2011-04-26 00:42:20
陈版，处置子公司部分股权，丧失控制权的情形。此时在合并报表层面确认投资收益时除了依照解释 4 确认两块，一是处置股权所得价款与剩余股权的公允价值之和与按原持股比例计算的应享有的份额之差，二是以前的其他综合收益，是不是还要扣掉商誉啊？（按照 2010 年报通知精神） 比如， 2009 年 1 月 1 日，甲公司支付 600 元取得乙公司100%股权，该日乙公司可辨认净资产公允价值为 500元。 2010 年 1 月 1 日，甲处置了其中60%的股权，取得价款 480 。该日按照购买日持续计算的公允价值为 575 ，其中由于损益增加 50 ，由于AFS变动增加资本公积 25 ，该日剩余的40%股权公允价值为 320 元。请问合并报表层次的投资收益是不是如下计算：480+320-575+25-100（商誉）=150 抵消分录： 借：长期股权投资 90 贷：投资收益 90 （320-575*40%）
借：资本公积 25 贷：投资收益 25
借：投资收益？ 贷：商誉 100 未分配利润？

回答人：chenyiwei
你的投资处置收益计算应该是正确的，其中应扣除原先购买日确认的全部商誉（而不仅仅是对应于被处置的 60 ％股权的这部分商誉）。

回答人：chenyiwei
回复 7 楼 zico9999 的帖子你所举的这个例子基本上是合理的。需要注意的是，即使仅仅处置部分股权，原先达到控制时在购买日确认的商誉也要全部转销，作为处置损益的减项，主要依据就是修订后的准则把此类交易视作先按处置日公允价值处置原先持有的全部子公司股权，并确认处置损益；随即按剩余股权的公允价值将剩余股权购回的两笔交易的结合。本版面对该类处理背后的逻辑已有较多讨论，你可以搜索一下。